臺灣板橋地方法院刑事判決　　　　　　　　　　　　九十二年度易字第二七八二號
　　公　訴　人　臺灣板橋地方法院檢察署檢察官
　　被　　　告　乙○○
右列被告因竊盜案件，經檢察官提起公訴（九十二年度偵字第一五四九八號），本院
判決如左：
    主  文
乙○○無罪。
    理  由
一、公訴意旨略以：被告乙○○意圖為自己不法之所有，於民國九十二年二月二日淩
    晨一時五十七分許，見臺北縣新莊市○○街一００號三樓丙○○住處，無人在家
    ，竟侵入住宅內，竊取保險櫃乙只（其內有郵局存簿五本、大眾銀行、世華銀行
    、農會等金融機構存摺各乙本、臺北國際商業銀行存摺二本及上開銀行之提款卡
    、身分證、林世獻之房屋與土地所有權狀、印鑑章、金飾、黃金、臺北國際商業
    銀行空白支票簿乙本（共四十九張）、現金新臺幣五千元等物），得手後，將保
    險櫃搬至樓下，再放入其使用之車號Ｆ七－八四七０號自用小客車之後行李箱後
    ，駕車逃逸。其後，經警依里鄰監視系統所攝錄之影像，循線得悉係乙○○所為
    。嗣於九十二年三月十日下午十一時許，乙○○向警方報到而查獲。因認被告涉
    有刑法第三百二十一條第一項第一款夜間侵入住宅竊盜罪嫌。
二、按犯罪事實應依證據認定之，無證據不得推定其犯罪事實，又不能證明被告犯罪
    者，應諭知無罪之判決，刑事訴訟法第一百五十四條第二項、第三百零一條第一
    項分別定有明文。
三、經核公訴意旨認被告涉犯此部分罪嫌，係以被害人丙○○之指訴、里鄰監視系統
    攝得情景之光碟片、翻拍之照片數幀等件為主要論據。
四、訊據被告堅決否認涉有右揭犯行，辯稱：我沒有偷人家的東西。當天晚上我和妹
    夫的大哥去卡拉ＯＫ喝酒，鄉喝醉了有跟隔壁桌吵架，後來我醉在臺北縣新莊市
    ○路邊，後來有二個男的、一個女的將我叫醒，那時還是晚上，他們問我為何睡
    在這裏，我說我不知道，我酒醉了，問我說我住在哪裏，我跟他說我到我姐姐位
    在新莊市的家中過年，我問他說這是什麼路，因為之前我是住在金門，我回臺灣
    做簡餐店，我一直住在臺北市○○區○○路那裏，案發後我才將戶籍遷到新莊，
    那是我姐姐的家，他問我說我住在哪裏，我說我住在鴻金寶的附近，他告訴我怎
    麼走，我說可不可能帶我去，後來他們就帶我回家，當時我們是用走的，因為他
    們說離鴻金寶很近，當時另外一個女的先離開，剩下二個男的，在半路上我們就
    閒聊，他問我說我有無開車，我說有，他說麻煩一下，他有東西要搬，我就回我
    姐姐家拿車鑰匙下來，開我小舅子的車，我載他們到被害人的樓下，他們在旁邊
    巷子下車，他們跟我說東西放在騎樓門口，他跟我說他們要去騎機車，請我幫他
    載東西到輔仁大學門口旁，在門口將東西搬上去是我自己一個人搬上車的，那個
    東西是用氈子包起來的，我打開看，裏面有布綁起來，很緊，我就沒有再打開看
    ，他們也沒有跟我講說是什麼東西，後來我有幫他們把東西載過去輔仁大學門口
    旁，當時他們二人在那裏，我就走了。這件事情前後不到十分鐘等語。經查：
（一）被害人丙○○固指訴其家中財物失竊，以及監視錄影器拍攝到被告所搬運用毯
      子包覆之物品，係其家中所失竊之毯子及物品等情無訛，堪認為係真實。惟被
      害人究竟並未親見被告入內行竊，是被告是否確涉犯夜間侵入住宅之犯罪事實
      ，尚有所疑。
（二）依光碟片所翻拍之照片顯示，於九十二年二月二日凌晨一時五十六分二十三秒
      時，被告下車（偵卷相片一）；一時五十七分二秒時，被告搬著以白色毯子包
      覆之物放入其所駕駛自小客車之後行李箱（偵卷相片六）；一時五十七分二十
      六秒時駕車離開（偵卷相片十一），前後過程從被告下車到搬上物品開車離去
      ，前後一分鐘又三秒，很顯然被告辯稱該物品係放置在該處門口一節，應堪採
      信。蓋此短短一分鐘之時間，被告不可能足以侵入被害人位於三樓之屋內，再
      竊取放置在櫃子裏的保險箱後，覆以白色毯子再從容離去。
（三）又被害人家中遭竊後，現場凌亂，被翻箱倒櫃、主臥室、各房間、客廳有抽屜
      、櫃子，被翻出來，掉落地面等情，業據證人即到場警員丁哲豪於偵查中證述
      綦詳（見偵卷第四十頁背面）。以證人所述竊案現場之情形，更足以佐證被告
      不可能在短短一分鐘之時間內侵入被害人住處行竊。況證人亦證稱當時有通知
      相關人員採證，被害人亦稱當時警察有要採指紋，但沒有採到等情，可認行竊
      之人應有戴上手套作案以避免留下指紋，然觀諸相片所示，被告於搬運白色毛
      毯所包覆物品時，並無戴上手套一節，與現場跡像顯有矛盾不合理之處。
（四）公訴人雖指稱被告可能先竊得物品後，發現東西太大又回去開車來搬等語。然
      此究與一般常情不符，況參酌證人陳翠惠於本院審理中所證述當日被告喝酒後
      與客人吵架之經過情形研判（詳見本院九十二年十二月三十一日審理筆錄），
      公訴人所指稱之情，尚有斟酌餘地。
（五）再按刑事訴訟法上所謂認定犯罪事實之證據，係指足以認定被告確有犯罪行為
      之積極證據而言，該項證據自須適合於被告犯罪事實之認定，始得採為斷罪資
      料；如未能發現相當證據，或證據不足以證明，自不能以推測或擬制之方法，
      以為裁判之基礎。且認定事實所憑之證據，其為訴訟上之證明，須達於通常一
      般之人均不致有所懷疑，而得確信其為事實之程度者，始得為有罪之認定，倘
      其證明尚未達到此一程度而有合理之懷疑存在時，尚難為有罪認定之基礎。另
      苟積極證據不足以為不利於被告事實之認定，即應為被告有利之認定，更不必
      有何有利之證據，最高法院著有六十九年度台上字第一五三一號、三十年度上
      字第八一六號、四十年度台上字第八六號、七十六年度台上字第四九八六號判
      例可資參照。本件公訴意旨所指訴被告涉犯夜間侵入住宅竊盜之事實，容有懷
      疑之處，未能達於確信為真之程度，揆諸前揭說明，本院自應為無罪判決之諭
      知。至被告將被害人所失竊之物品搬運上車載至輔仁大學門口交與二名不詳姓
      名年籍成年男子一節，所為是否另涉及贓物罪嫌，應由檢察官另行偵結，以符
      法制，附此敘明。
據上論結，應依刑事訴訟法第三百零一條第一項，判決如主文。
本案經檢察官甲○○到庭執行職務
中    華    民    國      九十三      年      一      月        十四    日
                                      臺灣板橋地方法院刑事第三庭
                                          審判長法  官  胡堅勤
                                                法  官  王瑜玲
                                                法  官  李君豪
右正本證明與原本無異。
如不服本判決，應於判決送達後十日內，向本院提出上訴狀。
                                                書記官  楊灥
中    華    民    國      九十三      年      一      月        十四    日
